臺灣桃園地方法院刑事判決　　　　　　　　　　　　　九十年度交易字第五三四號
　　公　訴　人　臺灣桃園地方法院檢察署檢察官
　　被　　　告　乙○○
右列被告因過失傷害案件，經檢察官提起公訴（九十年度偵字第一四五○七號），本
院判決如左︰
    主  文
乙○○因過失傷害人，處拘役貳拾日，如易科罰金，以參佰元折算壹日。
        事  實
一、乙○○無犯罪前科。乙○○於民國九十年五月十七日上午十二時三十分許駕駛車
    號ＭＤ－一○三三號自用小客車自桃園縣桃園市○○○路前往平鎮，車沿桃園縣
    中壢市○○○路，由桃園往平鎮方向行駛，同日下午一時五十分許，途經中壢市
    ○○○街與同街一○八巷無號誌之交岔路口，欲自同街一○八巷穿越華祥三街，
    往平鎮方向行駛，本應注意車輛行駛時，駕駛人應注意車前狀況，隨時採取必要
    之安全措施及車輛行至無號誌之交岔路口時，支線道車應暫停讓幹線道車先行，
    而依當時天候晴、日間有自然光、路面乾燥、無缺陷、無障礙物、視距良好等情
    形，並無不能注意之情形，竟疏於注意，已見左側十車身遠處適有丙○○騎駛Ｄ
    ＫＷ－七七三號機車，沿華祥三街往該路口駛至，未暫停讓丙○○之機車先行即
    貿然駛出該巷口通過華祥三街，而丙○○本應注意車輛行駛至無號誌之交岔路口
    時應減速慢行作隨時停車之準備，而依當時情形亦無不注意之情形，亦疏未減速
    慢行，致見乙○○駕駛ＭＤ－一○三三號自用小客車自巷口駛出雖趕緊煞車仍因
    反應不及而撞上ＭＤ－一○三三號自用小客車之左側因而人車倒地，而受有右側
    鎖骨骨折之傷害，而乙○○於車禍發生後，犯罪未發覺前，立即請由其搭載乘坐
    車內之同事甲○○打電話報警並通知救護車至現場將丙○○送醫救治，乙○○並
    留在現場向據報趕至之桃園縣警察局中壢分局仁愛派出所警員廖俊銘報告車禍經
    過且接受裁判。
二、案經被害人丙○○提出告訴並由桃園縣警察局中壢分局報請台灣桃園地方法院檢
    察署檢察官偵查起訴。
        理  由
一、訊據被告乙○○固承認於右述時、地駕駛ＭＤ－一○三三號自用小客有與告訴人
    丙○○騎駛之ＤＫＷ－七七三號自用小客車發生相撞致告訴人丙○○受傷之事實
    ，惟否認有何過失行為，辯稱「：當時我是由華祥三街一○八巷開出，已經過了
    中線才發現丙○○從我左側開過來，結果她車速太快先撞到我車駕駛座左前門，
    可能跌倒所以後門也被撞凹了：我在路口有停，我剛起步約十至二十公里：」（
    九十年十一月一日本院調查時）、「：當時我的車已經出去巷口，我才看到對方
    的機車，當時我的車速也很慢，我不是故意的，我的車要開出去之前沒有看到對
    方的機車：」（九十一年六月六日本院審理時）等語，而證人甲○○於九十年十
    一月二十二日本院調查時亦證稱「：當時我們已開出巷口，已過一半，突然聽見
    碰一聲，駕駛座的左邊被撞：（乙○○開出巷口時，有無先暫停？）有先停頓一
    下，再開出去：（你們的車剛駛出巷口時，有無看見丙○○的機車？）：我沒有
    看到：」等語，惟查右述事實已據告訴人丙○○陳述甚詳，並有桃園縣警察局道
    路交通事故調查報告表、現場照片九紙、車損照片八紙及診斷證明書一紙在卷可
    稽，且被告於九十年九月二十七日偵查中亦供稱「：（你在路口有無注意左右側
    來車？）我有看到她，她在我左側：有十個車身左右：」等語，雖被告於九十一
    年六月六日本院審理時改稱「：車頭在中線時，我才看見她，她的車速非常快，
  駛向我這邊：（所指看見丙○○的機車時，她的機車距離你的小客車多遠？）目
    視七個車身至十個車身左右：」等語，然據卷附之現場照片及車損照片所示，被
    告車駛出之一○八巷巷口之華祥三街左側十五個機車車遠處有一彎道，車禍發生
    後，被告駕駛之ＭＤ－一○三三號自用小客車已全部過中間分向線，告訴人丙○○之ＤＫＷ－七七三號機車左側倒該自小客車左後方，機車頭車朝原車行方向之
    反方向，而ＭＤ－一○三三號自用小客車左前側把手下方及左後門遭撞擊凹損，
    ＤＫＷ－七七三號機車車頭受損，被告稱駛出巷口時有先暫停而當時未見左側有
    任何車輛駛至，車駛至中線時始看見告訴人丙○○騎機車自左側駛近，且當時機
    車尚在七個至十個車身遠處，衡情被告應有足夠的時間加速通過該車道而避開告
    訴人之機車，是被告上開辯解係事後卸責之詞，而證人甲○○之證詞與被告偵查
    所述亦不相同，均不足採信，按汽車行駛時，駕駛人應注意車前狀況，並隨時採
    取必要之安全措施，又汽車行駛至無號誌之交岔路口時，支線道車應暫停讓直線
    道車先行，道路交通安全規則第九十四條第三項、第一百零二條第一項第二款定
    有明文。被告考領有汽車駕駛執照，此有駕駛執照一紙附卷可憑，被告應對前開
    規定知之甚稔並有遵守之義務。又肇事當時天候、路面無缺陷亦無障礙物，視距
    良好等情事，此有道路交通事故調查表一紙在卷可參，足認當時並無不能注意之
    情事存在，被告未盡前開注意義務而肇事致告訴人丙○○受傷，被告顯有過失甚
    明。至於，告訴人丙○○於警訊、偵查及本院調查審理時雖均指稱其機車騎駛至
    華祥三街與該街一○八巷口時始見被告駕駛之ＭＤ－一○三三號自用小客車突然
    快速駛出因而閃煞不及而撞上，惟據卷附之現場照片及車損照片所示，車禍發生
    後自用小客車已全部過中間分向線，機車左側倒該自小客車左後方，機車頭車朝
    原車行方向之反方向，而小客車左前側把手下方及左後門遭撞擊凹損，ＤＫＷ－
    七七三號機車車頭受損，是知告訴人丙○○騎駛機車尚未駛近該巷口時即已看見
    被告之小客車自巷口駛出，而告訴人丙○○坦認其車速時速三、四十公里，可見
    告訴人丙○○於市區道路騎乘機車以時速三、四十公里車速行駛，於前開交岔路
    口未減速慢行，因而避煞不及衝撞被告車輛，與被告之前開過失合併導致本件危
    害發生，雖亦應負過失責任，惟被告仍不能因此解免其過失刑責。又本件車禍經
    送台灣省桃園縣區車輛行車事故鑑定委員會鑑定，鑑定意見為「：乙○○駕駛自
    小客車由支線道駛出未讓幹線道先行。丙○○駕騎輕機車行近無號誌交岔路口未
    減速慢行。」，送台灣省車輛行車事故覆議鑑定委員會覆議，亦認「一、乙○○
    駕駛自小客車，行經無號誌交岔路口，由支線道駛出未暫停讓幹線道車先行，為
    肇事主因。二、丙○○駕駛輕機車，行經無號誌交岔路口，未減速慢行，為肇事
    次因。」，此有台灣省桃園縣區車輛行車事故鑑定委員會九十一年一月十八日九
    十府車鑑桃字第九○一六七五號函送之鑑定意見書及台灣省車輛行車事故覆議鑑
    定委員會九十一年四月二十九日府覆議字第九一○四七二號函各一份附卷可參。
    綜上各節，被告前開過失行為與告訴人前開傷害間，顯具有相當因果關係，是本
    件事證明確，被告犯行洵堪認定。
二、核被告所為，係犯刑法第二百八十四條第一項前段之普通過失傷害罪。查被告肇
    事後，於偵查機關尚未發覺前，委請友人甲○○報警並留在車禍現場主動向前來
    處理事故之桃園縣警察局楊梅分局楊梅派出所警員廖俊銘陳述車禍經過，已據證
    人甲○○於九十年十一月二十二日本院調查時陳述甚詳，並有桃園縣警察局道路
    交通事故調報告表在卷可稽，符合自首要件，爰依刑法第六十二條前段規定，減
    輕其刑。爰審酌被告素行尚佳（無犯罪前科，此有臺灣桃園地方法院檢察署刑案
    資料查註紀錄表、臺灣高等法院被告全國前案記錄表及臺灣高等法院檢察署刑案
    紀錄簡覆表在卷可稽），駕駛車輛自支線道駛出疏未暫停讓幹道車先行而肇事，
    並於警員調查時坦認犯行，雖告訴人因本件車禍受有前開傷害，惟告訴人丙○○
    騎乘機車未減速行駛，併合造成本件危害，本身亦應負相當過失程度，被告迄未
    與被害人丙○○達成和解，賠償損害及犯後態度等一切情狀，量處如主文所示之
    刑，並諭知易科罰金之折算標準，以資懲儆。
據上論斷，應依刑事訴訟法第二百九十九條第一項前段，刑法第二百八十四條第一項
前段、第六十二條前段、第四十一條第一項前段，罰金罰鍰提高標準條例第一條前段
、第二條，判決如主文。
本案經檢察官楊挺宏到庭執行職務。
中      華      民      國    九十一    年      六      月     二十     日
                              臺灣桃園地方法院交通法庭
                                  法  官    林  婷  立
右正本證明與原本無異。
如不服本判決，應於判決送達後十日內向本院提出上訴狀( 應附繕本 )，上訴於
臺灣高等法院。
                                  書記官    黃  子  祝
中      華      民      國     九十一    年     七      月    二十八    日
附論罪科刑依據之法條：
刑法第二百八十四條第一項前段
因過失傷害人者，處六月以下有期徒刑、拘役或五百元以下罰金。
